臺灣橋頭地方法院民事判決
  111年度岡簡字第275號
原      告  華南產物保險股份有限公司

法定代理人  陳文智  
訴訟代理人  卓定豐  
被      告  林煥倫  

上列當事人間請求侵權行為損害賠償(交通)事件，本院於民國11
1年10月26日言詞辯論終結，判決如下：
    主      文
被告應給付原告新台幣2,028,990元，及自民國111年3月16日起
至清償日止，按週年利率百分之5計算之利息。
原告其餘之訴駁回。
訴訟費用由被告負擔百分之85，餘由原告負擔。
本判決原告勝訴部分得假執行；但被告如以新台幣2,028,990元
為原告預供擔保，得免為假執行。
    事實及理由
一、原告主張：被告駕駛原告承保汽車強制責任險之車牌號碼00
    00-00號自用小客車，於民國108年7月17日19時許，沿高雄
    市岡山區介壽路由東向西行駛，行抵介壽路66-11號房屋前
    ，因吸食毒品而影響其注意力，駛入對向車道邊緣，適有訴
    外人劉連春、陳金枝步行於該對向車道邊緣，遭被告自後撞
    擊倒地，劉連春因而受有頭部外傷併外傷性腦出血、頸椎外
    傷合併1-2節滑脫之傷害；陳金枝則受有頭部外傷伴蛛網膜
    下腔出血、左側股骨及左側髖臼骨折、左側脛骨骨折、左足
    跟壞死及全身多處挫傷之傷害，經送義大醫療財團法人義大
    醫院急救及手術，因腦組織破壞致智力及記憶力退化無法恢
    復。原告因上開事故，業已理賠劉連春醫療費用新台幣（下
    同）76,628元、交通費290元、看護費36,000元、慰撫金100
    ,000元，合計212,918元；理賠陳金枝醫療費用138,954元交
    通費4,840元、看護費36,000元、慰撫金2,000,000元，合計
    2,179,794元，依強制汽車責任保險法第29條第1項第5款規
    定，得請求被告加計法定遲延利息如數賠償等情，並聲明：
    被告應給付原告2,392,712元，及自起訴狀繕本送達翌日起
    至清償日止，按週年利率百分之5計算之利息。
二、被告則以：被告就本件事故應負全部過失責任，及原告請求
    之項目及金額，均不爭執，但原告理賠劉連春、陳金枝後，
    迄今已超過2年，被告得為時效抗辯拒絕給付等語，資為抗
    辯，並聲明：原告之訴駁回。
三、按被保險人駕駛汽車，經測試檢定有吸食毒品、迷幻藥、麻
    醉藥品或其他相類似管制藥品，致被保險汽車發生汽車交通
    事故者，保險人仍應依本法規定負保險給付之責。但得在給
    付金額範圍內，代位行使請求權人對被保險人之請求權；前
    項保險人之代位權，自保險人為保險給付之日起，二年間不
    行使而消滅。強制執行法第29條第1第2款及第2項分別定有
    明文。經查：
  ㈠本件原告主張之事實，暨刑事部分，被告經本院刑事庭以109
    年度交訴字第71號判處被告犯服用毒品不能安全駕駛動力交
    通工具致人重傷罪刑有期徒刑1年9月，被告聲明不服，提起
    上訴，經臺灣高等法院高雄分院以110年度交上訴字第95號
    駁回其上訴，並宣告緩刑5年及接受法治教育等情，為被告
    所不爭執，並有上開刑事判決、診斷證明書及強制汽車責任
    保險理賠計算書在卷可稽（見本院卷第29-41、197-211頁）
    ，並經本院調閱本件交通事故相關資料查閱無訛，則原告主
    張之事實，自堪信為實在。則被告因吸食毒品，駕駛原告承
    保之車牌號碼0000-00號自用小客車，撞及劉連春、陳金枝
    ，並由原告理賠上開金額，依上開規定，原告自得向被告請
    求其所理賠劉連春、陳金枝之金額。
  ㈡原告於108年9月16日理賠劉連春112,918元、陳金枝150,804
    元，於108年12月23日理賠劉連春10萬元，於109年3月9日理
    賠陳金枝28,990元，於109年7月22日理賠陳金枝2,000,000
    元，嗣後於111年1月4日提起本件訴訟，則關於原告所理賠
    劉連春212,918元及陳金枝150,804元部分，依汽車強制責任
    保險法第29條第2項規定，已罹於2年消滅時效，則被告就此
    部分為時效抗辯拒絕給付，於法即屬有據。
  ㈢依上所述，原告請求被告賠償2,028,990元部分，為有理由，
    應予准許，超過部分，應予剔除。
四、綜上所述，本件原告依保險法第29條第1項第2款規定，請求
    被告給付2,392,712元，及自起訴狀繕本送達翌日（即111年
    3月16日）起至清償日止，按週年利率5%計算之利息，於如
    主文第1項所示範圍內，為有理由，應予准許，逾此範圍，
    為無理由，應予駁回。
五、准許宣告假執行、免為假執行及訴訟費用負擔之依據：民事
    訴訟法第389條第1項第3款、第392條第2項、第79條。
中　　華　　民　　國　　111 　年　　11　　月　　2 　　日
                岡山簡易庭  法  官  林昶燁
以上正本係照原本作成。
如對本判決上訴，須於判決送達後20日內向本院提出上訴狀。如
委任律師提起上訴者，應一併繳納上訴審裁判費。
中　　華　　民　　國　　111 　年　　11　　月　　2 　　日
                            書記官  顏崇衛